臺灣苗栗地方法院民事判決　　　　　　　94年度簡上字第14號
上　訴　人　辛○○
　　　　　　　　　　　　巷10之3號
　　　　　　庚○○
　　　　　　癸○○
　　　　　　己○○
　　　　　　　　　　　　之5Ｂ號
　　　　　　子○○
　　　　　　巳○○○
　　　　　　寅○○
　　　　　　卯○○
　　　　　　　　　　　　27號8樓
　　　　　　丑○○
　　　　　　　　　　　　12樓
上　列 1人
法定代理人　辰○○　　住同上
前列 9人共
同　訴　訟
代　理　人　魏早炳律師
　　　　　　陳恩民律師
　　　　　　魏翠亭律師
複 代 理人　午○○　　住苗栗縣苗栗市○○路1152號10樓之1
上　訴　人　壬○○　　住苗栗縣銅鑼鄉○○村○○鄰○○路42巷
　　　　　　　　　　　　15之8號
視同上訴人　戊○○　　住苗栗縣銅鑼鄉○○路63號
　　　　　　丁○○　　住苗栗縣銅鑼鄉○○路67號
　　　　　　乙○○　　住苗栗縣銅鑼鄉○○路69號
　　　　　　甲○○　　住苗栗縣苗栗市○○路333巷10號
被　上訴人　丙○○　　住苗栗縣銅鑼鄉○○路8之9號
訴訟代理人　江錫麒律師
上列當事人間請求分割共有物事件，上訴人對於民國93年12月31
日本院苗栗簡易庭92年度苗簡字第72號第1 審判決提起上訴，本
院判決如左：
    主    文
原判決主文第二、三、四項廢棄。
兩造共有坐落苗栗縣銅鑼鄉○○段七八七、七八八、七八九、七
九０、七九一、七九二、七九三、七九四、七九五、七九六地號
土地應予合併分割，分割方法如下：(1)如附圖一所示標示綠色、
地號七八七、七八八部分面積一一四點二０平方公尺土地分歸視
同上訴人戊○○取得；(2)如附圖一所示標示粉紅色、地號七八九
、七九０部分面積九四點四八平方公尺土地分歸視同上訴人甲○○取得；(3)如附圖一所示標示黃色、地號七九一、七九二、七九
五、七九六部分面積二二九點九九平方公尺土地分歸視同上訴人
丁○○取得；(4)如附圖一所示標示橘色、地號七九三、七九四部
分面積一一０點二七平方公尺土地分歸視同上訴人乙○○取得；
(5)如附圖二所示標示綠色、地號七八七─Ａ００五、七八七─Ａ
００三部分面積七六點九一平方公尺土地分歸被上訴人丙○○取
得；(6)如附圖二所示標示藍色、地號七八七─Ａ００六、七八七
─Ａ００四部分面積八七點四三平方公尺土地分歸上訴人公同共
有。
被上訴人應給付上訴人新臺幣貳拾肆萬陸仟肆佰捌拾肆元；視同
上訴人丁○○應給付上訴人新臺幣貳拾參萬柒仟陸佰陸拾貳元；
視同上訴人甲○○應給付視同上訴人戊○○新臺幣玖萬零肆佰貳
拾參元；視同上訴人乙○○應給付視同上訴人戊○○新臺幣壹拾
萬陸仟貳佰柒拾元；視同上訴人丁○○應給付視同上訴人戊○○
新臺幣壹拾參萬伍仟肆佰玖拾參元。
第一、二審訴訟費用由兩造依原應有部分即被上訴人八０分之七
、視同上訴人戊○○八０分之一五、視同上訴人丁○○二四分之
七、視同上訴人乙○○四八分之七、視同上訴人甲○○八分之一
及上訴人八０分之一三之比例負擔。
    事實及理由
壹、程序方面：
一、按分割共有物之訴，其訴訟標的對於共同訴訟之各人必須合
    一確定，依民事訴訟法第56條第1 項第1 款之規定，共同訴
    訟人中一人之行為有利益於共同訴訟人者，其效力及於全體
    ，本件為分割共有物之訴，其訴訟標的對於共同訴訟人之各
    人必須合一確定，茲雖僅陳文峰、庚○○、癸○○、己○○
    、子○○、壬○○、巳○○○、寅○○、卯○○、丑○○等
    10人（以下簡稱上訴人辛○○等10人）提起第二審上訴，依
    民事訴訟法第56條第1 項第1 款規定，其效力及於未經上訴
    之同造當事人戊○○、丁○○、乙○○、甲○○，爰依法併
    列為視同上訴人，合先敘明。
二、視同上訴人戊○○、丁○○、乙○○、甲○○經合法通知，
    無正當理由未於言詞辯論期日到場，核無民事訴訟法第386
    條各款所列情形，爰依職權由被上訴人一造辯論而為判決。
貳、實體方面：
一、被上訴人起訴主張：坐落苗栗縣銅鑼鄉○○段787 、788 、
    789、790 、791 、792 、793 、794 、795 、796 地號等1
    0 筆土地（以下簡稱系爭土地），地目均為建，面積各為10
    .82 、267. 72 、90.93 、3.55、4. 82 、115.86、105.76
    、4.51 、3.95、105.36平方公尺，為兩造所共有，而被上
    訴人對於系爭土地之應有部分均為80分之7 ，視同上訴人戊○○應有部分均為80分之15，視同上訴人丁○○應有部分均
    為24分之7 ，視同上訴人甲○○應有部分均為8 分之1 ，視
    同上訴人乙○○應有部分均為48分之7 ，另上訴人辛○○、
    庚○○、癸○○、己○○、子○○、壬○○、巳○○○、寅
    ○○、卯○○、丑○○等10人之被繼承人陳華榮應有部分均
    為80分之13，上訴人等迄今仍未辦理繼承登記完畢，為此請
    求上訴人等應就渠等被繼承人陳華榮所有系爭土地之應有部
    分80分之13辦理繼承登記。另兩造就系爭土地並無不能分割
    之特約，系爭土地亦無不能分割之情形，而被上訴人雖已與
    視同上訴人戊○○、丁○○、甲○○、乙○○就系爭土地達
    成合併分割如原審判決附表二所示之坐落位置及面積，即同
    意以原審判決附圖即苗栗縣銅鑼地政事務所民國93年11月10
    日之測量成果圖之分割方案，面積增減者，則以每坪新台幣
    （下同）22,809元為補償（見原審卷(一)第46頁），惟上訴人
    等就分割方法迄今無法達成協議，爰依民法第823 條之規定
    起訴請求准就系爭土地依原審判決附圖所示之分割方法予以
    分割等語。原審為上訴人等應就渠等被繼承人陳華榮所有系
    爭土地之應有部分80分之13辦理繼承登記，並就系爭土地准
    予合併分割，並應互為補償之判決。嗣經上訴人辛○○等10
    人不服原審判決提起上訴，被上訴人則以：原審判決符合公
    平原則，上訴人分得部分臨路面寬較小係因渠等之被繼承人
    陳華榮當初蓋的房子就是目前現狀，依原審判決予以分割，
    均不會拆除建物，且上訴人屋後也面臨巷道，地號為724 ─
    3 ，依原審判決附圖所示分予上訴人部分臨該巷道之面寬已
    超過3 公尺，亦無不能建築之問題。如依上訴人主張之分割
    方案，被上訴人房屋之牆壁將被拆除，影響被上訴人所有建
    物之安全。況被上訴人現有房屋係依前手之使用現狀予以購
    買，原亦係陳華榮所建，被上訴人依房屋現狀計算價金予以
    購買，如現又欲予以拆除而限縮面寬，被上訴人損失至鉅。
    而上訴人等均未住居此處，亦未有另行建屋之計劃，於上訴
    人則無何利益可言。另原審除上訴人以外之其餘共有人均同
    意以公告現值為標準予以找補，自應以原審判決之標準予以
    找補等語置辯，並聲明：上訴駁回。
二、視同上訴人丁○○、甲○○、戊○○、乙○○於原審均同意
    被上訴人之主張，嗣於本院則均未於言詞辯論期日到庭，亦
    均未提出書狀作任何聲明或陳述。
三、上訴人陳文峰等10人於原審則以：被上訴人未曾就系爭土地
    應如何分割而與渠等有任何的協議，為顧及鄰居情誼及有效
    利用系爭土地，理應藉由地方仕紳協調之，上訴人願意以被
    上訴人由法拍購得之金額向被上訴人購買其應有部分，被上
    訴人竟無端興訟浪費司法資源，若被上訴人仍執意分割系爭
    土地，上訴人則不同意分割。另系爭土地之分割應審酌系爭
    土地上之建物，仍會隨年代久遠而滅失，若認系爭土地仍得
    分割，應不考量建物之存在，且原審判決附表二之分割方案
    ，並未解決各共有人之建物臨路面寬不足，解決之道則為渠
    等願意以每坪22,809元（即被上訴人與視同上訴人戊○○、
    丁○○、乙○○、甲○○約定分割面積補償差價）向被上訴
    人價購其應有部分，若被上訴人不願意，則以臨路面寬各依
    應有部分比例平行分割為七份，倘有不足部分應拆除房屋返
    還，上訴人等仍願維持公同共有之狀態等語置辯。嗣上訴人
    提起上訴則另主張：依原審判決附圖所示分割方式分割，固
    可免除拆除地上房屋之損害，惟依原審判決附圖及附表所示
    ，分歸上訴人等共同取得者應係787 ─A002、788 ─2 、78
    8 ─3 等三筆面積合計81.97 平方公尺土地，惟原審判決附
    表二誤載為788 ─A002及788 ─2 等二筆面積合計72.22 平
    方公尺，與實際分得之位置及面積不符。又上訴人等就系爭
    土地之應有部分為80分之13，而被上訴人之應有部分僅為80
    分之7 ，而依原審判決分予被上訴人土地多達82.37 平方公
    尺，分予上訴人之土地則僅81.97 平方公尺，有失公平。另
    分予上訴人取得土地東側面臨道路之寬度僅有2.4 公尺（約
    8 台尺），係一狹長形狀之土地，依台灣省畸零地使用規則
    第3 條規定，日後無法單獨申請建築執照建築房屋而成畸零
    地，使上訴人遭受鉅大之損失，亦顯失公平合理。為免被上
    訴人及其他視同上訴人拆除「鋼筋水泥房屋」之損失，及使
    上訴人分得土地臨路寬度超過法定可單獨申請建築之面寬3
    公尺而適合建築房屋，不致變成畸零地，上訴人與被上訴人
    部分應依附圖二即銅鑼地政事務所95年8 月10日複丈成果圖
    所示予以分配，至其他共有人即視同上訴人等則仍依原審判
    決附圖即附圖一所示予以分配。至每一共有人分得土地面積
    與應有部分不符，自應依民法第824 條第3 項規定，由多分
    土地之共有人補償少分土地之共有人，其補償標準應以苗栗
    縣政府鑑定之價格每平方公尺17,000元作為相互補償之標準
    ，方符情理，此亦為被上訴人前於準備程序所是認。另被上
    訴人所有房屋非陳華榮所建，共有土地分割與地上物所有權
    亦無關，亦非僅能依地上物現況予以分割，仍應符合公平原
    則。至被上訴人所指上訴人屋後巷道僅為計畫中之巷道，是
    否可用以指定建築線尚屬未定，縱屬可行，惟上訴人等之應
    有部分遠大於被上訴人，依原審判決上訴人分得部分面臨中
    山路之面寬僅2.4 公尺，亦不符合公平原則等語，並聲明：
    (1)原審判決主文第2 、3 、4 項廢棄。(2)系爭土地應以如主
    文第2 項所示方法予以分割。(3)應以如其95年10月5 日辯論
    意旨狀附表三所示予以找補。
四、本件系爭土地，地目均為建，面積各為10 .82 、267. 72、
    90.93 、3.55、4. 82 、115.86、105.76、4.51、3.95、1
    05.36 平方公尺，為兩造所共有，而被上訴人對於系爭土地
    之應有部分均為80分之7 ，視同上訴人戊○○應有部分均為
    80分之15，視同上訴人丁○○應有部分均為24分之7 ，視同
    上訴人甲○○應有部分均為8 分之1 ，視同上訴人乙○○應
    有部分均為48分之7 ，另上訴人辛○○、庚○○、癸○○、
    己○○、子○○、壬○○、巳○○○、寅○○、卯○○、丑
    ○○等10人之被繼承人陳華榮應有部分均為80分之13，上訴
    人等迄今仍未辦理繼承登記完畢，兩造就系爭土地並無不能
    分割之特約，系爭土地亦無不能分割之情形，而被上訴人雖
    已與視同上訴人戊○○、丁○○、甲○○、乙○○就系爭土
    地達成合併分割如原審判決附表二所示之坐落位置及面積，
    即同意以原審判決附圖即苗栗縣銅鑼地政事務所93年11月10
    日之測量成果圖之分割方案，面積增減者，則以每坪22,809
    元為補償，惟上訴人等就分割方法迄今無法達成協議等情，
    為兩造所不爭執，並有土地登記簿謄本及苗栗縣銅鑼地政事
    務所92年3 月18日92銅地所一字第○九二○○○一一○九號
    函附於原審卷可稽。其中共有人陳華榮已於80年5 月10日死
    亡，由妻陳徐盡妹、子女即上訴人辛○○、庚○○、癸○○
    、己○○、子○○、壬○○、巳○○○、寅○○、卯○○、
    陳伯諄繼承，而陳徐盡妹嗣於88年4 月18日死亡，亦由其上
    開子女繼承，嗣陳伯諄於93年1 月4 日死亡，而由上訴人丑
    ○○繼承之，有戶籍謄本及繼承系統表等附於原審卷可按，
    是上訴人辛○○等10人為陳華榮合法繼承人，亦堪信為真。
五、按分割共有物，性質上為處分行為，依民法第759 條規定，
    共有不動產之共有人中有人死亡時，於其繼承人未為繼承登
    記以前，固不得分割共有物。惟被上訴人因上訴人辛○○等
    10人之被繼承人陳華榮死亡，就系爭土地尚未辦理繼承登記
    ，依法不得為物權之處分。是被上訴人於原審起訴請求上訴
    人辛○○等10辦理繼承登記，自屬有據，應予准許。
六、次按各共有人得隨時請求分割共有物。但因物之使用目的不
    能分割或契約定有不分割之期限者，不在此限；又共有物分
    割之方法，不能協議決定者，法院得因任何共有人之聲請，
    命為分配，民法第823 條第1 項、第824 條第2 項定有明文
    。系爭土地既無因物之使用目的不能分割或契約定有不分割
    之期限，且就分割方法迄今無法達成協議等情，為兩造所不
    爭執，已如前述，而系爭土地之地目既均為建，兩造就系爭
    土地中各筆土地之應有部分又均相同，且均陳明願就系爭土
    地予以合併分割，則被上訴人依上開規定，訴請就系爭土地
    予以合併分割，自無不合，應予准許。
七、又按，定共有物之分割方法，固可由法院自由裁量，但亦須
    以其方法適當者為限，故法院裁判分割共有物，須斟酌各共
    有人之利害關係、使用情形、共有物之性質及價值，符合公
    平經濟原則，其分割方法始得謂適當。經查：
　(1)系爭土地由東南至西北依序坐落門牌號碼中山路59、61、63
  　、65、67、69號建物，上訴人所有59號建物為木造2 層樓房
    屋，被上訴人所有61號臨中山路前段亦為木造2 層樓建物，
    後段則另有被上訴人所有3 層樓建物（1 、2 樓磚造，3 樓
    鋼架鐵皮造），63號建物為視同上訴人戊○○所有之3 層樓
    建物（前段為2 樓磚造、3 樓鐵皮造，後段為3 樓加強磚造
    ），65號建物為視同上訴人甲○○所有（前段為1 層鐵皮屋
    ，後段為2 層樓磚造），67號為視同上訴人丁○○所有3 層
    樓建物（1 、2 樓磚造，3 樓鐵皮造），69號為視同上訴人
    乙○○所有3 樓磚造建物，69號建物西北側另有一長方形空
    地等情，業據本院會同苗栗縣銅鑼地政事務所人員至現場勘
    驗屬實，並製有勘驗筆錄附卷可稽。
  (2)本件兩造對於應將系爭土地如附圖一所示標示綠色、地號
    787 、788 部分面積114 點20平方公尺土地分歸視同上訴人
    戊○○取得；如附圖一所示標示粉紅色、地號789 、790
    部分面積94點48平方公尺土地分歸視同上訴人甲○○取得；
    如附圖一所示標示黃色、地號791 、79 2、795 、796 部
    分面積229 點99平方公尺土地分歸視同上訴人丁○○取得；
    如附圖一所示標示橘色、地號793 、79 4部分面積110 點
    27平方公尺土地分歸視同上訴人乙○○取得等情，均無爭執
    。本院審酌由視同上訴人戊○○、甲○○、丁○○、乙○○
    分別取得上開土地，核與系爭土地之目前使用現狀及各共有
    人之意願相符，亦符合分割後各筆土地之經濟利益，爰將系
    爭土地應分歸視同上訴人戊○○、甲○○、丁○○、乙○○
    部分判決如主文第2項所示。
  (3)按一般建築用地，正面路寬七公尺以下者，於甲、乙種建築
    用地及住宅區最小寬度未達三公尺者，為面積狹小基地，即
    所謂畸零地，非經補足所缺寬度，不得建築，台灣省畸零地
    使用規則第2 、3 、9 條定有明文。又建築基地正面路寬十
    五公尺以下者，於甲、乙種建築用地、住宅區及商業區之最
    小寬度未達三公尺者為面積狹小基地，即所謂畸零地，非經
    補足所缺寬度，不得建築，苗栗縣畸零地使用自治條例第2
    、3 、8 條亦著有明文。經查，本件依原審判決所示分予上
    訴人之土地，東側面臨中山路之寬度僅有2.4 公尺（約8 台
    尺），係一狹長形狀之土地，有原審判決附圖可稽，且為兩
    造所不爭執，則依上開台灣省畸零地使用規則及苗栗縣畸零
    地使用自治條例之規定，屬不得臨中山路而為建築之畸零地
    ，應堪認定。又被上訴人依原審判決所分得土地，東側臨中
    山路面寬為3.8 公尺，亦經苗栗縣銅銅地政事務所測量員於
    本院履勘現場時實地測量無訛，有本院95年3 月24日勘驗筆
    錄在卷可按。則上訴人主張被上訴人就系爭土地之應有部分
    為80分之7 ，上訴人繼承之應有部分則為80分之13，而原審
    判決分予被上訴人土地多達82.37 平方公尺，分予上訴人之
    土地則僅81.97 平方公尺，且分予上訴人部分為日後無法單
    獨申請建築執照建築房屋之畸零地，使上訴人遭受鉅大之損
    失，顯失公平合理，應予調整上訴人與被上訴人分得部分之
    面寬，避免上訴人分得部分成為畸零地等情，應非無據。被
    上訴人雖以上訴人屋後也面臨巷道，地號為724 ─3 ，依原
    審判決附圖所示分予上訴人部分臨該巷道之面寬已超過3 公
    尺，無不能建築之問題云云。惟查，被上訴人上開所辯縱令
    屬實，上訴人之應有部分遠大於被上訴人，且面臨中山路起
    造建物之價值亦非臨屋後巷道起造建物之價值所得比擬，自
    無強令上訴人依屋後巷道指定建築線之理。況被上訴人自原
    審以迄本院準備程序，均未主張其前開所述，依民事訴訟法
    第276 條規定，被上訴人遲至本院96年2 月5 日最後言詞辯
    論期日始為上開主張，自非可採。本院審酌被上訴人就系爭
    土地之應有部分僅為80分之7 ，上訴人繼承之應有部分則有
    80分之13，上訴人與被上訴人現有臨中山路之建物均屬年代
    久遠之老舊木造建物，其建物殘值已非高，縱予拆除，被上
    訴人所受損害亦遠低於上訴人依原審判決所分得畸零地之損
    害，及上訴人與被上訴人分得土地均應符合建築法令之規定
    等情，認應將系爭土地如附圖二所示標示綠色、地號787 ─
    Ａ005 、787 ─Ａ003 部分面積76點91平方公尺土地分歸被
    上訴人丙○○取得；如附圖二所示標示藍色、地號787 ─Ａ
    006 、78 7─Ａ004 部分面積87點43平方公尺土地分歸上訴
    人公同共有，始符公平。
八、再按以原物為分配時，如共有人中，有不能按其應有部分受
    分配者，得以金錢補償之，民法第824 條第3 項定有明文。
    查系爭土地因保留被上訴人所有後段3 樓建物及視同上訴人
    丁○○、乙○○、甲○○等人所有建物，致上訴人及視同上
    訴人戊○○所分配土地不足部分，雖經原審以被上訴人及視
    同上訴人等所為協議，以系爭土地公告現值即每坪22,809
    元為相互補償基準。惟上開協議既未經主要受補償人即上訴
    人之同意，而經本院函請苗栗縣政府就系爭土地價格鑑定結
    果，系爭土地於94年實地查估價格為每平方公尺17, 000 元
    （即每坪56,198元），有苗栗縣政府土地價格鑑定表在卷可
    按（詳本院卷第207 、208 頁）。本院審酌系爭土地緊臨苗
    栗縣銅鑼鄉○○路，附近有學校、市場等，系爭土地上現有
    建物可供店面使用（詳原審92年8 月21日勘驗筆錄），及上
    訴人及被上訴人前於本院95年1 月23日言詞辯論期日對於找
    補金額以一坪56,198元為補償標準均當庭表示均無意見，及
    上訴人與被上訴人於本院準備程序就買賣價金所為陳述（上
    訴人願以每坪65,000元出售予被上訴人，增值稅部分一人一
    半，被上訴人願以每坪60,000元向上訴人買，土地增值稅部
    分依法辦理，詳本院卷第288 頁）等情，認應以上開苗栗縣
    政府就系爭土地於94年實地查估價格每平方公尺17,000元（
    即每坪56,198元）計算補償金額，爰按附表一所示各共有人
    增減差額分析，並依該表所列金額諭知被上訴人及視同上訴
    人丁○○、甲○○、乙○○應補償上訴人及視同上訴人戊○○如主文第3 項所示。
九、末按因共有物分割、經界或其他性質上類似之事件涉訟，由
    敗訴當事人負擔訴訟費用顯失公平者，法院得酌量情形，命
    勝訴之當事人負擔其一部，民事訴訟法第80條之1 定有明文
    。本件既係因共有物分割涉訟，核其性質，兩造本可互換地
    位，則被上訴人提起本訴雖依法有據，然上訴人及視同上訴
    人等之應訴又係法律規定所不得不然，是本院認應由兩造依
    原應有部分之比例，平均分擔訴訟費用較為允洽，爰依職權
    判決如主文第3 項所示。
十、綜上，上訴人主張依原審判決附表二所示分割方法不當及依
    依原審判決附表三之補償價格過低為由指摘原判決不當，求
    予廢棄改判，為有理由，應由本院廢棄原判決主文第2 、3
    、4 項，改判如主文第2 、3 、4 項所示。另本件事證已臻
    明確，兩造所提其餘攻擊防禦方法及舉證，與判決結果不生
    影響，爰不再予逐一論述。
十一、訴訟費用負擔之依據：民事訴訟法第449 條第1 項、第80
      條之1 。
中　　華　　民　　國　　96　　年　　2 　　月　　15　　日
　                民事庭  審判長法　官  張淑芬
                                法　官  黃佩韻
                                法　官  王萬金
以上正本係照原本作成。
不得上訴。
                                書記官  劉碧雯
中　　華　　民　　國　　96　　年　　2 　　月　　15　　日
附表一：各共有人應有部分面積與分得土地面積之增減分析及找
        補金額。
┌──┬────────┬──────┬───────┬──────────┬─────────┬─────────┐
│編號│共有人姓名      │應有部分面積│分 得 面 積   │面 積 增 減（平方公 │補價（新臺幣/元） │   備        註   │
│    │                │（平方公尺）│（平方公尺）  │尺暨折算坪數）      │                  │                  │
├──┼────────┼──────┼───────┼──────────┼─────────┼─────────┤
│ 　 │　　　　　　    │            │              │ ＋14.50            │                  │補償辛○○等10人共│
│ 一 │丙○○          │   62.41    │   76.91      ├──────────┤－246,484元       │246,484元         │
│    │                │            │              │ ＋4.386坪          │                  │                  │
├──┼────────┼──────┼───────┼──────────┼─────────┼─────────┤
│    │　　　　　      │            │              │ －19.54            │                  │                  │
│ 二 │戊○○          │  133.74    │  114.20      ├──────────┤＋332,186元       │                  │
│    │                │            │              │ －5.911坪          │                  │                  │
├──┼────────┼─┬────┼───┬───┼──────────┼─────────┼─────────┤
│ 　 │　　　　　      │住│        │      │      │ ＋21.95            │                  │補償辛○○等10人共│
│    │                │宅│        │120.68│      │                    │                  │237,662元         │
│ 三 │丁○○          ├─┤208.04  ├───┤229.99├──────────┤－373,155元       │補償戊○○135,493 │
│    │                │空│        │109.31│      │ ＋6.64坪           │                  │元                │
│    │                │地│        │      │      │                    │                  │                  │
├──┼────────┼─┴────┼───┴───┼──────────┼─────────┼─────────┤
│    │                │            │              │ ＋6.25             │                  │補償戊○○106,270 │
│ 四 │乙○○          │  104.02    │ 110.27       ├──────────┤－106,270元       │元                │
│    │                │            │              │ ＋1.891坪          │                  │                  │
├──┼────────┼──────┼───────┼──────────┼─────────┼─────────┤
│    │                │            │              │ ＋5.32             │                  │補償戊○○90,423元│
│ 五 │甲○○          │  89.16     │ 94.48        ├──────────┤－90,423元        │                  │
│    │                │            │              │ ＋1.609坪          │                  │                  │
├──┼────────┼──────┼───────┼──────────┼─────────┼─────────┤
│    │辛○○、庚○○、│            │              │ －28.48            │                  │                  │
│ 六 │癸○○、己○○、│  115.91    │87.43         ├──────────┤＋484,146元       │                  │
│    │子○○、壬○○、│            │              │ －8.615坪          │                  │                  │
│    │巳○○○、寅○○│            │              │                    │                  │                  │
│    │、卯○○、丑○○│            │              │                    │                  │                  │
│    │等10人          │            │              │                    │                  │                  │
└──┴────────┴──────┴───────┴──────────┴─────────┴─────────┘
 ※補價標準：依民國95年1 月2 日苗栗縣政府函附苗栗縣政府
 土地價格鑑定表，每坪補價新臺幣56,198 元。
